【裁判字號】    89,易,2321
【裁判日期】    890908
【裁判案由】    傷害
【裁判全文】
臺灣臺中地方法院刑事判決                        八十九年度易字第二三二一號
    公  訴  人  台灣台中地方法院檢察署檢察官
    被      告  乙○○
    選任辯護人  莊明智
右列被告因傷害案件，經檢察官提起公訴（八十九年度偵續字第一０七號），本院判
決如左：
    主  文
乙○○傷害人之身體，處拘役貳拾日，如易科罰金，以參佰元折算壹日。
    事  實
一、乙○○與甲○○係朋友，二人於民國（下同）八十八年間約定由甲○○向本院民
    事執行處投標，標購乙○○遭本院查封拍賣坐落台中縣大肚鄉○○路○段十巷十
    號、十二號之房屋及土地，再由甲○○與乙○○二人簽立上揭房地買賣契約，由
    甲○○將上揭房地移轉予乙○○，並由乙○○向銀行貸款，約定貸得款項由乙○
    ○償還甲○○投標之金額，嗣因雙方就貸款程序發生糾紛，甲○○未能依約取得
    銀行貸款，二人發生糾紛。甲○○乃於八十八年二月十日下午四時許，攜帶自行
    影印、其上寫有「為惡必報，禍延子孫」等詞句之本院民事執行處點交通知函至
    台中縣大肚鄉○○路○段七四之二號乙○○住所附近張貼，經乙○○發現，出面
    制止，雙方發生激烈肢體衝突，乙○○竟基於傷害人之身體之犯意，於相互拉扯
    過程中，以手肘擦撞甲○○左下胸，致甲○○受有左下胸擦傷七Ⅹ二公分之傷害
    。
二、案經甲○○訴由台中縣警察局烏日分局報請台灣台中地方法院檢察署檢察官偵查
    起訴。
    理  由
一、訊據被告乙○○固坦承於上揭時、地，因告訴人甲○○持自行影印之本院民事執
    行處點交通知函至被告住處附近張貼，伊出面制止，而與告訴人發生拉扯之事實
    不諱，惟否認有何傷害告訴人之犯行，辯稱：告訴人甲○○與其太太至伊住處張
    貼自行影印之點交通知函文時，伊只有請告訴人離開而已，並未傷害告訴人云云
    。惟查，右揭事實，業據告訴人甲○○指述綦詳甚詳，核與證人丙○○於偵查中
    到庭證稱：「．．被告就突然打我先生，被告用手肘撞我先生左胸部下方，我不
    記得他撞我先生幾下，因事情發生的太快」等語相符合（見偵續卷二十二頁）。
    且至現場處理之員警李宗鋒於偵查中亦稱：「在理現場處理時，（甲○○）說是
    乙○○打他，並說有傷，而當時林某說沒有打傷，只是互相拉扯而已」（見偵卷
    第三十頁）；另被告乙○○之女林冠伶於偵查中亦稱：我看到告訴人在我家附近
    張貼字條，又對我們拍照，我父親與他們吵架，我將我父親拉過來等語（見偵卷
    第二十六頁）。由此足見，被告與告訴人二人在上揭時、地，確實因為張貼本民
    事執行處點交通知之函之事，發生口角，並進而動手相互拉扯。而依常理及經驗
    法則判斷，在相互拉扯過程中，一時衝動，進而打傷對方之情形，時所常有，且
    告訴人於是日十六時許，遭被告毆傷後，受左下胸七Ⅹ二公分之擦傷後，於十八
    時許，即至行政院國軍退除役官兵輔導委員會台中榮民總醫院外科急診求診等情
    ，亦有該院函文及診斷證明書一紙在卷足憑，足見告訴人之指訴情節，應屬實情
    ，堪予採信。此外，並有告訴人自行影印之本院民事處函文二紙在卷可憑，被告
    所辯，顯係事後卸責之詞，不足採信，犯行堪予認定。
二、核被告乙○○所為，係犯刑法第二百七十七條第一項之傷害罪。爰審酌被告之犯
    罪動機、目的、手段、犯後否認犯行及告訴人所受傷勢尚輕等一切情狀，量處如
    主文所示之刑，並諭知易科罰金之折算標準，以示懲儆。
據上論斷，應依刑事訴訟法第二百九十九條第一項前段，刑法第二百七十七條第一項
、第四十一條，罰金罰鍰提高標準條例第一條前段、第二條，判決如主文。
中      華      民      國      八十九      年   九     月     八       日
                                     臺灣臺中地方法院刑事第六庭
                                          法  官   黃峻隆
右正本證明與原本無異。
如不服本判決，應於判決送達後十日內，向本院提出上訴狀。
                                    書記官
中      華      民      國      八十九      年   九     月     八       日
中華民國刑法第二百七十七條第一項
傷害人之身體或健康者，處三年以下有期徒刑、拘役或一千元以下罰金。
犯前項之罪因而致人於死者，處無期徒刑或七年以上有期徒刑；致重傷者
，處三年以上十年以下有期徒刑。


司法院資訊處製作；財團法人民間司法改革基金會備份。
